臺灣士林地方法院小額民事判決
                                   110年度湖小字第372號
原      告  華南產物保險股份有限公司

法定代理人  陳文智  
訴訟代理人  陳立果  
被      告  李明霖  
上列當事人間請求損害賠償事件，經本院於民國110年10月13日
言詞辯論終結，判決如下：
    主  文
被告應給付原告新臺幣壹萬捌仟柒佰陸拾肆元，及自民國一百一
十年三月九日起至清償日止，按週年利率百分之五計算之利息。
原告其餘之訴駁回。
訴訟費用新臺幣壹仟元，由被告負擔五分之二，餘由原告負擔。
本判決原告勝訴部分得假執行。
    事實及理由
一、原告主張：被告於民國108年9月12日7時9分許，駕駛車牌號
    碼00-0000號自用小貨車（下稱肇事車輛）行經新北市○○區○
    ○街00巷00號時，因起駛前疏於注意在該路段右前方停放之
    原告承保、訴外人陳文娜（下稱其名）所駕駛之車牌號碼00
    00-00號自用小客車（下稱系爭車輛），而於系爭車輛左側
    通過時撞擊系爭車輛，致系爭車輛左前車身受損，原告業依
    保險契約賠付系爭車輛修復費用新臺幣（下同）5萬653元，
    爰依民法第184條第1項前段、第191條之2、第196條、保險
    法第53條第1項規定提起本件訴訟等語。並聲明：被告應給
    付原告5萬653元及自起訴狀繕本送達翌日起至清償日止，按
    週年利率5%計算之利息。
二、被告則以：系爭車輛當時車門未關好，且係在劃設禁止臨時
    停車線路段違規停車，而與有過失等語，以資抗辯。並聲明
    ：原告之訴駁回。
三、本院之判斷：
（一）按因故意或過失，不法侵害他人之權利者，負損害賠償責
      任。汽車、機車或其他非依軌道行駛之動力車輛，在使用
      中加損害於他人者，駕駛人應賠償因此所生之損害。但於
      防止損害之發生，已盡相當之注意者，不在此限。被保險
      人因保險人應負保險責任之損失發生，而對於第三人有損
      失賠償請求權者，保險人得於給付賠償金額後，代位行使
      被保險人對於第三人之請求權。民法第184條第1項前段、
      第191條之2、保險法第53條第1項本文分別定有明文。經
      查，原告主張被告駕駛肇事車輛於前揭時、地行駛時，因
      起駛時未注意車前狀況，過失撞擊系爭車輛，致系爭車輛
      左前車身受損等情，業據提出估價單、發票等件為證（本
      院卷第17至21頁），故系爭車輛所受損害與被告上揭駕行
      為間，有相當因果關係，是原告主張被告就本件車禍肇事
      有所過失並應負損害賠償責任等情，應屬有據。
（二）系爭車輛修復費用：
　　　按負損害賠償責任者，除法律另有規定或契約另有訂定外
      ，應回復他方損害發生前之原狀。第一項情形，債權人得
      請求支付回復原狀所必要之費用，以代回復原狀。民法第
      213條第1項、第3項定有明文。又物被毀損時，修復費用
      以必要者為限。其材料更換，既以新品替換舊品，計算材
      料零件之損害賠償數額時，應扣除折舊始屬合理。參考行
      政院所頒固定資產耐用年數表及固定資產折舊率之規定，
      自用小客車之耐用年數為5年，依平均法每年折舊1/5，參
      酌營利事業所得稅查核準則第95條第6項規定，固定資產
      提列折舊採用平均法或定率遞減法者，以1年為計算單位
      ，其使用未滿1年者，按實際使用月數相當於全年比例計
      算之，不滿1月者，以1月計。查，系爭車輛於100年3月出
      廠（本院卷第23頁），距案發時間108年9月12日，已逾5
      年，是系爭車輛更換零件部分之折舊額為2萬3,848元【殘
      價＝取得成本÷（耐用年數＋1）即28,617÷（5＋1）＝4,770（
      元以下四捨五入，下同）；折舊額＝（取得成本－殘價）×
      折舊率×年數，即（28,617－4,770）×1/5×5＝23,848】，是
      扣除折舊後，原告就零件更換得請求之必要費用為4,769
      元（計算式：28,617－23,848＝4,769）。上開費用再與工
      資2萬2,036元合計，共為2萬6,805元（計算式：4,769＋22
      ,036＝26,805），此即原告得請求賠償之金額，逾此範圍
      之請求，自屬無據。
四、又按損害之發生或擴大，被害人與有過失者，法院得減輕賠
    償金額，或免除之，民法第217條第1項定有明文。次按汽車
    在設有禁止停車標誌、標線之處所不得停車。道路交通安全
    規則第112條第1項第4款亦有明文。查，陳文娜向於警詢時
    陳稱：伊車門沒有關好等語，有新北市政府警察局A3類道路
    交通事故調查紀錄表在卷可憑（本院卷第41頁），原告對此
    亦不爭執（本院卷第111之1頁），足認本件事故時系爭車輛
    確有車門未關閉之情形。又本件事故發生之位置係劃有禁止
    臨時停車線之處（俗稱「紅線」），有卷附員警所拍攝之現
    場照片、新北市政府警察局汐止分局110年3月26日新北警汐
    交字第1104231042號函在卷可佐（本院卷第43至48、81頁）
    。被告駕駛肇事車輛因起駛時未注意車前狀況致生本件事故
    ，固為肇事原因，然而陳文娜將系爭車輛停放於劃有紅線之
    路段且未關閉車門，致該路段之路幅縮小，已妨害其他行進
    車輛之行車路線，則應認陳文娜違規停車於該處且未關閉車
    門之行為亦為事故之原因，對於系爭車輛損害之發生亦與有
    過失。原告主張停放於劃有紅線之路段僅為行政違規云云，
    尚非可採。本院綜合審酌前開損害發生之過失情節，暨兩造
    本件過失行為程度對本件事故之影響，認過失比例應為被告
    70%、原告30%，應為公允。是以原告僅得依被告之過失責任
    比例範圍為限，向被告請求賠償，即其得請求被告賠償之金
    額為1萬8,764元【計算式：26,805×70%＝18,764，元以下四
    捨五入】。
五、綜上，原告依民法第184條第1項前段、第191條之2、第196
    條、保險法第53條第1項規定，請求被告給付原告1萬8,764
    元，及自起訴狀繕本送達之翌日即110年3月9日起至清償日
    止，按週年利率5%計算之利息，為有理由，應予准許。逾此
    部分之請求，則無理由，應予駁回。
六、本件事證已臻明確，兩造其餘攻擊防禦方法及證據，經審酌
    後，認對於判決結果均無影響，爰不一一論述，併此敘明。
七、訴訟費用負擔之依據：民事訴訟法第79條。
中　　華　　民　　國　　110 　年　　10　　月　　28　　日
                  內湖簡易庭法  官  鄭欣怡
以上正本係照原本作成。
如不服本判決，應於送達後20日內，向本院提出上訴狀並應記載
上訴理由，表明關於原判決所違背之法令及其具體內容與依訴訟
資料可認為原判決有違背法令之具體事實，如於本判決宣示後送
達前提起上訴者，應於判決送達後20日內補提上訴理由書(須附
繕本)。
中　　華　　民　　國　　110 　年　　10　　月　　28　　日
                            書記官  王盈淳